---
title: "CoRelacion"
author:"Carmen García Fernández"
output: html_document
date: "2024-02-26"
output:
  word_document: default
  html_docuemtn: default
---

```{r setup, include=FALSE}
knitr::opts_chunk$set(echo = TRUE)
```
```{r echo=TRUE}
library(readxl)
data <- as.data.frame(read_excel("C:/CoRelacion/data.xlsx"))
data
```

```{r}
panel.cor <- function (x, y, digits = 2, prefix = "", cex.cor, ...) {
  usr <- par("usr")
  on.exit (par(usr))
  par(usr = c(0, 1, 0, 1))
  Cor <- abs(cor(x, y))
  txt <- paste0(prefix, format(c(Cor, 0.123456789), digits = digits) [1])
                if(missing(cex.cor)){
                  cex.cor <-0.4 / strwidth(txt)
                }
                text(0.5, 0.5, txt,
                     cex = 1 + cex.cor * Cor)
}

pairs(data,
      upper.panel = panel.cor,
      lower.panel = panel.smooth)
```
```{r echo=TRUE}
cor.test(data$longitud, data$peso)
```
```{r warning = FALSE}
library(correlation)
resultados <- correlation(data)
resultados
```

```{r echo=TRUE}
library(ggpubr)
ggscatter(data, x = "longitud", y = "peso",
          add = "reg.line", conf.int = TRUE,
          cor.coef = TRUE, cor.method = "pearson",
          xlab = "Longitud piezas (mm)", ylab = "Peso piezas (mg)")
```


```{r }
library(corrplot)
corrplot(cor(data))
```

```{r}
corrplot.mixed(cor(data))
```

#VECTORES
```{r}
distancia <- c(1.1, 100.2, 90.3,5.4,57.5,6.6,34.7,65.8,57.9,86.1)
n_piezas <- c(110, 2, 6, 98, 40, 94, 31, 5, 8, 10)
dist_ncuent <- data.frame(distancia, n_piezas)
knitr::kable(dist_ncuent)
```


#CALCULA EL COEFICIENTE DE CORRELACIÓN
```{r warning = FALSE}
library(correlation)
resultado <- correlation(dist_ncuent)
resultado
```
El coeficiente de correlación (0,92) nos indica que existe una relación lineal inversa quasiperfecta ya que se encuentra próximo a -1. Los calores del intervalo de confianza del 95% muestran el invervalo de valores para el coeficiente de correlación. Atendiendo a los resultados podemos determinar que la correlación es significativa ya que el p-value es menor al intervalo de confianza

#CALCULA EL NIVEL DE SIGNIFICANCIA
```{r echo=TRUE}
cor.test(dist_ncuent$distancia, dist_ncuent$n_piezas)
```
#INTERVALO DE CONFIANZA AL 95% EN RELACIÓN CON EL COEFICIENTE DE CORRELACIÓN. 
SE RESPONDE CON EL RESULTADO DE LA PREGUNTA ANTERIOR, DONDE SE OBSERVA QUE EL P-VALUE DA UN RESULTADO DE 0.0001265, POR LO QUE EL MARGEN DE ERROR ES PRÁCTICAMENTE INEXISTENTE. EL RESULTADO DEL 95% DE INTERVALO DE CONFIANZA ES DE -0.9824414

#¿QUÉ INTENSIDAD Y DIRECCIÓN PRESENTAN AMBAS VARIABLES?

```{r echo=TRUE}
library(ggpubr)
ggscatter(dist_ncuent, x = "distancia", y = "n_piezas",
          add = "reg.line", conf.int = TRUE,
          cor.coef = TRUE, cor.method = "pearson",
          xlab = "Distancia", ylab = "N_piezas")
```
#¿ES SIGNIFITCATIVA ESTA RELACIÓN?
Es significativa dado el p-value tan reducido al porcentaje de confianza

#¿RESULTARÍA APROPIADO AFIRMAR LA CORRELACIÓN (O NO) ENTRE VARIABLES CON UN TAMAÑO MUESTRAL TAN REDUCIDO (N=10)?
Podría decirse que sí a partir de los datos y resultados que tenemos, aunque el número de muestras para la distancia que tenemos es reducido y sería ideal tener un número de muestras mucho mayor para unos resultados más objetivos.
## R Markdown

```{r cars}
summary(cars)
```

## Including Plots

You can also embed plots, for example:

```{r pressure, echo=FALSE}
plot(pressure)
```

Note that the `echo = FALSE` parameter was added to the code chunk to prevent printing of the R code that generated the plot.
